# 请教陈老师，销售+技术服务合同是否适用完工百分比收入确认？

提问人：ellyliangh 时间：2017-05-16 11:42:14
背景资料：公司系集成商下的供货商，集成商甲方承包某项目，甲方将项目中的监控设施分包给本公司，但分包的内容限于设备提供和技术服务（主要内容为调试），公司与甲方签订了销售（设备）+技术服务合同，而该“监控设施”的安装工作则由甲方交由其他不相关单位丙方承接。 根据合同约定，该项目工期一年以上，公司应按甲方工作进度提供相关设备和技术服务，因而乙方的合同执行也贯穿主项目的工期，另外合同约定，设备并不在交由丙方安装完毕后风险和权利完成转移，真正的转移应当在整个项目完工后经由业主完成最终验收后，方属于合同执行完毕。 公司承包的监控设施项目主要成本为材料采购成本，除此之外，发生的人工及其他费用基本很少，对于采购的材料也无须进行深加工。 以上，请问在制定收入政策时，公司是否满足建造合同采用完工百分比法进行收入确认？

回答人：chenyiwei
由于此处的技术服务是指设备安装调试过程中的技术服务，因此与设备的销售可能存在一定关联。建议通过对技术服务内容的分析，合理确定是否应将设备销售和技术服务分拆为两个独立的收入确认单元，分别作为销售商品和提供劳务确认收入，还是应当作为一个整体在安装调试完成并通过验收时确认收入。一般情况下，如果丙方必须依赖公司提供的技术支持服务才能顺利完成安装调试过程，则表明设备销售和技术服务是不可分割的整体，应作为一个整体按“销售商品模式”确认收入。 总体来说，作为一个整体使用“建造合同模式”的可能性不大。

提问人：ellyliangh 时间：2017-05-17 09:33:19
从技术服务合同来看，我们认为应当作为一个整体“按销售商品模式”确认收入，但是困惑在于为何不能按完工百分比进行收入确认？
其判断的关键点在哪里？按照建造合同通常具有以下特征：（ 1 ）先有买主（即客户），后有标底（即资产）。建造资产的造价在签订合同时已经确定；（ 2 ）资产的建设期长，一般都要跨越一个会计年度，有的长达数年；（ 3 ）所建造的资产体积大，造价高；
（ 4 ）建造合同一般为不可取消的合同；（ 5 ）建造合同的标的资产通常是按照客户的要求定制的非标准资产，如不做较大改动，可能只有该客户可以使用；（ 6 ）承接建造合同的企业（承包方或施工方）仅仅就其提供的施工劳务、材料和设备等获取相关报酬，不承担标的资产所有权上的剩余风险和报酬，标的资产所有权上的剩余风险和报酬（如建造完成后，标的资产本身的公允价值变动风险）由客户承担。 我认为在一定程度上还是符合此条件的，否则，合同应当如何设置，方可以使用完工百分比法确认收入？经了解，该项目预计总成本可以可靠计算，已发生成本也能可靠计算。以上，请陈老师再次指导，谢谢

回答人：chenyiwei
是否打算近期IPO？如果是，则建议采用销售商品模式，否则过会时会比较麻烦。